【裁判字號】    92,苗簡,164
【裁判日期】    920403
【裁判案由】    債務人異議之訴
【裁判全文】
臺灣苗栗地方法院民事簡易判決                     九十二年度苗簡字第一六四號
    原      告  甲○○
    被      告  乙○○
右當事人間債務人異議之訴事件，本院判決如左：
    主      文
原告之訴駁回。
訴訟費用由被告負擔。
    事實及理由
一、本件原告起訴略以：被告另案向原告聲請遷讓房屋強制執行（八十九年度執字第
    二四四一號執行事件），原告曾向鈞院提起債務人異議之訴，嗣經第一審及上訴
    審敗訴確定（鈞院八十九年度苗簡字第五八一號、九十年度簡上字第一七號），
    惟原告於訴訟中有請求傳訊訴外人鄭美玉及蕭英豪，但被告竟於訴訟中故意以提
    供系爭頭份鎮○○路二○四號租賃房屋供渠等無條件使用為條件，利誘渠等二人
    ，使蕭英豪不出庭作證而達勝訴目的，致原告欲證明被告於上開債務人異議之訴
    事件中確同意原告修繕房屋有利事實乙節，因蕭英豪與被告合意未到庭作證而受
    敗訴確定之不利侵害結果，此有被告鄭美玉及蕭英豪之錄音帶及譯文可參。次查
    被告同意將系爭租賃房屋供訴外人鄭玉美及蕭英豪無條件居住使用，而鄭玉美又
    同意供原告無條件使用，此亦有該同意書可稽，是依強制執行法第十四條第一項
    規定，原告請求判決鈞院八十九年度執字第二四四一號遷讓房屋強制執行事件程
    序應予撤銷。末查被告利誘訴外人鄭美玉及蕭英豪，使渠等故意不到庭作證，致
    原告受不利之判決結果，依民法第一百八十四條及第二百十三條規定，主張訴之
    聲明第二項即被告應就其所有坐落苗栗縣頭份鎮○○段第六○一號土地上建物，
    亦即門牌號碼苗栗縣頭份鎮○○路二○四號三層樓房全棟（下稱「系爭房屋」）
    應回復至兩造於民國八十八年十一月二十三日在苗栗縣頭份鎮調解委員會八十八
    年民調字第六九二號調解成立之原租賃關係（下稱「系爭租賃關係」），被告於
    坐落苗栗縣頭份鎮○○里○○鄰○○路二○四號一、二、三樓房屋全棟，租給原
    告，每月租金新臺幣六千元，於每月之二十日給付之，自八十八年十二月二十日
    起至九十九年十二月二十日止，出租給原告，同時不反對原告將本案房屋部分出
    租等語。
二、經查：
（一）本件原告主張本院八十九年度執字第二四四一號遷讓房屋強制執行事件程序應
      予撤銷之同一原因事實，即原告是否修繕系爭房屋及其修繕費用是否得抵銷被
      告之租金請求權乙節，業經本院以八十九年度苗簡字第五八一號判決本件原告
      敗訴，並經本院九十年度簡上字第一七號判決駁回上訴確定在案，經本院調閱
      上開卷宗核閱屬實。按「訴訟標的於確定之終局判決中經裁判者，除法律別有
      規定外，當事人不得就該法律關係更行起訴」，民事訴訟法第四百條第一項定
      有明文，是原告本件起訴之訴訟標的，因業經本院確定之終局判決，故其訴之
      聲明第一項顯無理由。
（二）次查原告主張：被告在前開本院八十九年度苗簡字第五八一號、九十年度簡上
      字第一七號案件中，利誘鄭美玉及蕭英豪，使渠等故意不到庭作證，致原告受
      不利之判決結果，乃依民法第一百八十四條及第二百十三條規定，主張訴之聲
      明第二項等語。惟查：鄭玉美業於本院九十年度簡上字第一七號案件九十年十
      一月二十日準備程序期日，就關於系爭房屋是否修繕等事實出庭作證，其證言
      並於該判決理由欄詳細論述（見本院九十年度簡上字第一七號判決書第十二、
      十三頁即理由欄四之（四）），而蕭英豪經該案判決認「本件顯無傳訊蕭英豪
      之必要」（見上開判決書第十四頁即理由欄四之（五）），顯並非本件原告所
      稱之「故意不到庭作證，致原告受不利之判決結果」。
（三）再按：「法院於確定判決理由中，就訴訟標的以外當事人所主張之重要爭點本
      於當事人辯論之結果已為判斷時，除有顯然違背法令，或當事人已提出新訴訟
      資料足以推翻原判斷之情形外，同一當事人就與該重要爭點有關所提起之他訴
      訟，不得再為相反之主張，法院亦不得作相反之判斷，以符民事訴訟法上之誠
      信原則」，最高法院著有八十八年度臺上字第二二三○號判決（最高法院八十
      八年臺上字第五五七號判決、八十四年度臺上字第二五三○號判決、八十一年
      度臺上字第六二五號判決、七十三年度臺上字第四○六二號判決），可資參照
      。經查：系爭租約存在與否，係上開本院八十九年度苗簡字第五八一號、九十
      年度簡上字第一七號案件之先決法律問題，即屬重要爭點，本於該案當事人辯
      論之結果已為確定判決之判斷，且經核顯然合於法令，同一當事人即本件原告
      就與該重要爭點有關所提起之如訴之聲明第二項回復系爭租約之本件訴訟，本
      院自不得再為相反之判斷，以符民事訴訟法上之誠信原則。
（四）綜上所述，本件原告之訴，依其所述之事實，在法律上顯無理由，爰不經言詞
      辯論，逕以判決駁回之。
三、結論：本件原告之訴顯無理由，依民事訴訟法第四百三十六條第二項、第二百四
    十九條第二項、第七十八條，判決如主文。
中      華      民      國    九十二    年      四      月      三      日
                                  臺灣苗栗地方法院苗栗簡易庭
                                          法      官  伍偉華
右正本證明與原本無異。
如對本判決上訴，應於判決送達後二十日內向本院提出上訴狀。
                                          法院書記官  黃秀娟
中      華      民      國    九十二    年      四      月      三      日


司法院資訊處製作；財團法人民間司法改革基金會備份。
